臺灣高雄地方法院刑事判決　　　　　　 110年度簡上字第35號
上　訴　人
即　被　告　林倚令





上列上訴人即被告因家庭暴力防治法案件，不服本院中華民國10
9年9月10日109年度簡字第3003號第一審刑事簡易判決（聲請簡
易判決處刑案號：109年度偵字第14925號），提起上訴，本院管
轄之第二審合議庭判決如下：
    主  文
上訴駁回。
    事  實
一、林倚令為林倚占之姐，2人間具家庭暴力防治法第3條第4款
    所定家庭成員關係。林倚令前因對林倚占實施家庭暴力行為
    ，經臺灣高雄少年及家事法院（下稱高雄少家法院）於民國
    109年5月29日以109年度家護字第332號裁定核發民事通常保
    護令（下稱上揭保護令），諭令林倚令不得對林倚占實施身
    體或精神上不法侵害之行為，亦不得為騷擾行為。詎林倚令
    明知上揭保護令裁定之內容，於上揭保護令有效期間之109
    年7月20日15時30分許，在林倚占位於高雄市前鎮區鎮國路
    79號之住處，基於違反保護令之犯意，因未經林倚占同意而
    進入上開住處（尚無證據可證此部分構成無故侵入住宅），
    經林倚占要求離去，而心生不滿，遂持手機對林倚占錄影，
    並以「你有比我大嗎」、「我是有前科的人，你去告啊，我
    會陪你玩」等言語騷擾林倚占，以此方式違反上開保護令諭
    令之事項。因林倚占不堪其擾，遂報警處理，而查悉上情。
二、案經林倚占訴由高雄市政府警察局前鎮分局報告台灣高雄地
    方檢察署檢察官偵查起訴。
    理  由
一、證據能力：
    按刑事訴訟法第159條之5規定，被告以外之人於審判外之陳
    述，雖不符前4條之規定，而經當事人於審判程序同意作為
    證據，法院審酌該言詞陳述或書面陳述作成時之情況，認為
    適當者，亦得為證據。準此，本判決所引用各項被告以外之
    人於審判外言詞或書面陳述，性質上雖屬傳聞證據，然審酌
    此等陳述作成時之外部情況俱無不當，復經檢察官、上訴人
    即被告（下稱被告）均同意具有證據能力（本院簡上卷第41
    頁），嗣於審判程序業經依法調查，乃認作為證據應屬適當
    ，自得採為認定事實之依據。
二、實體部分：
    訊據被告固坦承收受並知悉上揭保護令之內容，並於事實欄
    所示之時、地，曾持手機對告訴人錄影，且陳述「你有比我
    大嗎」、「你去告啊，我會陪你玩」等語之事實，惟矢口否
    認有何違反保護令之犯行，辯稱：上揭保護令的核發本來就
    是錯誤的，告訴人有傷害過伊的前科，她才是真正的家暴者
    ，法官還核發保護令給她，伊已經向高雄少家法院法官提出
    6000多萬元的國賠，本件判決有罪的立基點根本就不存在，
    告訴人說伊傷害她的話應該要提出錄音錄影證明云云。經查
    ：
(一)被告為告訴人之姐，2人間具家庭暴力防治法第3條第4款所
    定家庭成員關係，被告前經高雄少家法院於109年5月29日以
    109年度家護字第332號裁定核發上揭保護令，諭令被告不得
    對告訴人實施身體或精神上不法侵害之行為，亦不得為騷擾
    行為，被告已收受並知悉上揭保護令裁定之內容等情，均經
    被告於本院審理中坦認屬實（本院簡上卷第42頁），核與告
    訴人於警詢及本院審理中指述之情節相符（警卷第4至6頁，
    本院簡上卷第269至273頁），並有上揭保護令、保護令執行
    表、執行紀錄表、高雄市政府警察局前鎮分局執行逮捕、拘
    禁告知本人通知書、告知親友通知書、高雄少家法院就上揭
    保護令之送達證書等附卷可查（警卷第5至7、14至15頁，本
    院簡上卷第91至100頁，高雄少家法院109年度家護字第332
    號卷第50頁），上情首堪認定。
(二)再被告於案發時、地，確因未經告訴人之同意而進入上開住
    處，經告訴人要求離去而心生不滿，遂持手機對告訴人錄影
    ，並陳述「你有比我大嗎」、「我是有前科的人，你去告啊
    ，我會陪你玩」等言語乙情，亦經告訴人於警詢、本院審理
    中各指述：被告當日進入高雄市前鎮區鎮國路79號，伊請她
    出去，她就用手機對伊攝影，並對伊說「你有比我大嗎」、
    「我是有前科的人，你去告啊，我會陪你玩」等語；伊與父
    母同居於上址，被告是住在上址騎樓，伊不知道被告那天為
    什麼上樓，她應該不能上樓，伊問她為何上樓，請她離開，
    她就說那些話等語明確（警卷第4至5頁，本院簡上卷第269
    至273頁）；再參以被告於偵訊中供稱：伊於案發當時有進
    入上開住處，是伊母親要拿掃把，伊就跟母親說伊來掃就好
    ，告訴人聽見了，就跟伊母親說為何要跟伊說話，並說伊為
    何可以進屋內，伊才會對告訴人說那些話及拿手機錄影等語
    ，於本院審理中則供稱：伊記得當天有錄影，是告訴人先對
    伊挑釁，伊才會說「你有比我大嗎」，至於「我是有前科的
    人」這句話伊沒有印象，有印象還有說「你去告啊，我會陪
    你玩」等語（偵卷第35至37頁，本院簡上卷第41、279至280
    頁），而與告訴人上揭指訴內容大致相符，堪佐告訴人之證
    述應屬真實；而因告訴人亦證稱其係與父母一同居住在上址
    ，不知被告當日為何上樓等語，是本件亦不能排除被告所述
    其係經母親同意而進入上址住處等情為真，此部分尚無證據
    可證被告斯時係無故侵入住宅（且告訴人亦未提出無故侵入
    住宅之告訴），但被告經告訴人要求其離去後，竟因心生不
    滿而持手機對告訴人錄影，並陳以上揭言語，衡情已足以使
    告訴人產生心理上之不快不安，當已該當於騷擾行為，是被
    告上揭違反保護令之犯行，當已甚明。
(三)被告雖以前揭情詞置辯，但查，本件被告違反上揭保護令對
    告訴人為騷擾行為之事實已堪認定，業如前述，告訴人亦已
    陳明當時事發突然，其並未及拿手機錄音等語（本院簡上卷
    第121頁），此並非無由，自不能以此即為被告有利之認定
    ；至告訴人之前科紀錄，更與本件並無關聯；又上揭保護令
    經高雄少家法院核發及確定在案後，已具備強制力及執行力
    ，當事人均需遵守，不得恣意違反，縱使被告主觀上不認同
    該保護令，然在該保護令尚未經有權機關撤銷前，自不容當
    事人任憑己意不予遵守，亦不得因而解免行為人之罪責，否
    則任一受保護令效力拘束之當事人均得因其不認同保護令而
    阻卻違法或罪責，將使保護令之制度形同虛設，而被告曾因
    多次違反保護令而經法院判刑確定等節，有臺灣高等法院被
    告前案紀錄表在卷可佐，其對於違反上揭保護令之效果當知
    之甚明，則其既知悉上揭保護令之內容，卻仍對告訴人為上
    述騷擾行為，則不問其主觀動機、目的為何，均已構成家庭
    暴力防治法第61條第2款之違反保護令罪甚明，其上開所辯
    ，殊無可採。
(四)綜上，本件事證明確，被告違反保護令之犯行已堪認定，應
    依法論科。
(五)又被告雖另陳稱：伊聲請複製告訴人於本案及上揭保護令案
    件中所提出之錄音光碟云云。但告訴人於本案並無錄音可提
    出，已如前述；而告訴人於上揭保護令案件中亦並未提出錄
    音，經本院調取上揭保護令案件卷宗核閱無訛，況被告若欲
    聲請複製上揭保護令案件之證據，亦應向高雄少家法院提出
    聲請；被告此部分聲請均無理由，併與駁回。
三、核被告所為，係犯家庭暴力防治法第61條第2款之違反保護
    令罪。
四、原審以被告涉犯違反保護令之罪證明確，並審酌被告無視於
    上揭保護令之內容對告訴人為騷擾行為，並否認犯行之犯後
    態度、自陳之智識程度及家庭經濟狀況、有多次違反家庭暴
    力防治法之前科素行、違反義務之程度等一切情狀，而就刑
    法第57條各款所列科刑時應審酌之情狀加以斟酌，判處有期
    徒刑2月，並諭知如易科罰金之折算標準，其認事用法均無
    違誤，量刑亦屬妥適，且於本院審理中，上開量刑因素亦未
    變動，被告仍執前詞提起上訴，否認犯行，自無理由，應予
    駁回。
據上論斷，應依刑事訴訟法第455條之1第1項、第3項、第368 條
，判決如主文。
本案經檢察官簡婉如聲請簡易判決處刑，檢察官王勢豪到庭執行
職務。
中    華    民    國   110    年    10    月    12    日
                  刑事第三庭    審判長法  官  林青怡
                                      法  官  王聖源
                                      法  官  洪韻婷
以上正本證明與原本無異。
本件不得上訴。
中    華    民    國   110    年    10    月    12    日
                                      書記官  沈彤檍
附錄論罪科刑法條：
家庭暴力防治法第61條：
違反法院依第14條第1 項、第16條第3 項所為之下列裁定者，為
本法所稱違反保護令罪，處3 年以下有期徒刑、拘役或科或併科
新臺幣10萬元以下罰金：
一、禁止實施家庭暴力。
二、禁止騷擾、接觸、跟蹤、通話、通信或其他非必要之聯絡行
    為。
三、遷出住居所。
四、遠離住居所、工作場所、學校或其他特定場所。
五、完成加害人處遇計畫。